臺灣高等法院臺南分院刑事判決
110年度金上訴字第313號
上  訴  人  臺灣臺南地方檢察署檢察官
被      告  林函蒓


上列上訴人因被告詐欺等案件，不服臺灣臺南地方法院109年度
金訴字第190號中華民國110年1月28日第一審判決（聲請簡易判
決處刑案號：臺灣臺南地方檢察署109年度偵字第12469號），提
起上訴，本院判決如下：
    主  文
原判決撤銷。
甲○○幫助犯洗錢防制法第十四條第一項之一般洗錢罪，處有期徒
刑貳月，併科罰金新臺幣貳萬元，罰金如易服勞役，以新臺幣壹
仟元折算壹日。緩刑貳年。
    事  實
一、甲○○為具有一定智識能力之人，知悉金融帳戶係個人理財之
    重要工具，為個人財產、信用之重要表徵，可預見若有人不
    使用自己金融帳戶之存摺、提款卡而試圖取得他人帳戶資料
    之目的，極有可能係為遂行詐欺取財犯罪，如任意將自己申
    請開立之金融帳戶提供給不相識之人使用，有遭犯罪集團利
    用作為詐欺取財轉帳匯款等犯罪工具之高度可能性，且受詐
    騙之被害人匯入款項遭提領後，即產生遮斷資金流動軌跡以
    逃避國家追訴處罰之結果，竟基於縱然有人持其金融帳戶實
    施詐欺取財犯罪或以之洗錢亦不違背其本意之幫助故意，於
    民國109年3月8日在臉書某社群網站，閱覽租用帳戶之貼文
    後，與真實身分不詳、暱稱「馨馨」之人（無證據證明為未
    滿18歲之人）在LINE通訊軟體互加好友聯絡後，同意以1個
    帳戶，每期10天，期領新臺幣（下同）1萬2千元（即月領3
    萬6千元）之代價，提供帳戶給「馨馨」所屬犯罪集團使用
    ，而於109年3月8日17時18分許，將其所有臺灣中小企業銀
    行帳號00000000000號帳戶（下稱臺企銀帳戶）之存摺、提
    款卡等物，使用統一超商交貨便方式，寄送給「馨馨」指定
    之人，再於LINE通訊軟體告知密碼，以此方式幫助犯罪集團
    遂行詐欺取財之行為（無證據證明甲○○知悉該犯罪集團成員
    有三人以上，或有未滿18歲之成員），並掩飾其等因詐欺犯
    罪所得財物之去向。迨「馨馨」及所屬犯罪集團成員取得前
    開臺企銀帳戶之存摺、提款卡後，即基於共同意圖為自己不
    法所有之詐欺取財犯意聯絡，於109年3月11日某時，以電話
    及通訊軟體LINE聯絡乙○○，佯稱其係乙○○之友人高雅玲，因
    其友人甲○○有困難，請求乙○○借款予甲○○云云，致乙○○陷於
    錯誤，於同日至臺灣銀行○○分行臨櫃匯款12萬元至上開臺企
    銀帳戶內，所匯入之款項旋遭提領一空，因而造成資金追查
    斷點，使國家無法追查該犯罪集團。嗣乙○○發覺受騙報警處
    理，始查知上情。
二、案經乙○○訴由臺南市政府警察局善化分局移送臺灣臺南地方
    檢察署檢察官偵查後聲請簡易判決處刑。
    理  由
壹、程序部分（證據能力）：
一、按被告以外之人於審判外之言詞或書面陳述，除法律有規定
     者外，不得作為證據；被告以外之人於審判外之陳述，雖
    不 符刑事訴訟法第159條之1至第159條之4規定，而經當事
    人於 審判程序同意作為證據，法院審酌該言詞陳述或書面
    陳述作 成時之情況，認為適當者，亦得為證據，同法第159
    條第1項、第159條之5第1項定有明文。經查，本判決所引用
    被告以外之人於審判外之言詞或書面陳述，檢察官、被告甲
    ○○於本院審理時，均陳明同意作為證據使用（本院卷第37、
    59頁），本院審酌該等言詞或書面陳述之作成並無違法或不
    當之情況，亦無違法取證等瑕疵，且與待證事實具有關聯性
    ，認以之作為證據應屬適當，均有證據能力。
二、至其餘資以認定本案犯罪事實之非供述證據，並無證據證明
    係公務員違背法定程序所取得，亦無顯有不可信之情況，且
    經本院於審理期日逐一提示予被告辨識而為合法調查，審酌
    該等證據作成時之情況，均認為適當，自得據為本案裁判基
    礎。
貳、實體部分　　　　
一、認定犯罪事實所憑之證據及理由
　㈠上開犯罪事實，業據被告於警詢、偵查、原審及本院審理時
    坦承不諱，核與證人即告訴人乙○○於警詢指述之被害情節（
    警卷第21至22頁）大致相符，並有臺灣中小企業銀行國內作
    業中心109年4月13日109忠法查密字第CU18582號函檢附之被
    告臺企銀帳戶客戶基本資料與交易明細（警卷第24至25頁）
    、告訴人乙○○之報案資料（新北市政府警察局新莊分局中港
    派出所陳報單、刑事案件報案三聯單、受理各類案件紀錄表
    、內政部警政署反詐騙諮詢專線紀錄表、受理詐騙帳戶通報
    警示簡便格式表、金融機構聯防機制通報單，警卷第50至57
    頁）、告訴人乙○○提出其臺灣銀行○○分行存摺（其內交易明
    細顯示本案匯款紀錄）、臺灣銀行匯款申請書回條聯、告訴
    人提出其與自稱高雅玲之詐欺集團成員對話紀錄擷圖翻拍照
    片（警卷第58至62頁）、被告提出統一超商交貨便收據（交
    貨便服務代碼：Z00000000000）、被告與暱稱「馨馨」之LI
    NE對話紀錄翻拍照片（警卷第63至65頁）等在卷可資佐證，
    足認被告所為任意性自白與事實相符，堪以採信。
　㈡被告構成幫助詐欺取財罪之說明
　　按刑法上故意，分直接故意（確定故意）與間接故意（不確
    定故意），行為人對於構成犯罪之事實，明知並有意使其發
    生者，為直接故意；行為人對於構成犯罪之事實，預見其發
    生而其發生並不違背其本意者，為間接故意。再幫助犯成立
    ，以行為人主觀上認識被幫助者，正欲從事犯罪或係正在從
    事犯罪，且該犯罪有既遂可能，而其行為足以幫助他人實現
    構成要件者，即具有幫助故意，並不以行為人確知被幫助者
    ，係犯何罪名為必要。衡以現今臺灣社會，一般人向金融機
    構申請開設帳戶，只要持國民身分證及健保卡等證件即可，
    並無特殊限制及困難，即便信用不佳者也可以簡便手續申辦
    自己的帳戶，無須支付報酬使用他人帳戶之必要；且時下利
    用人頭帳戶實施詐欺取財以取得財物之犯罪事件，已經報章
    新聞多所披露，復經政府長期、多方宣導，是依一般人之智
    識及社會生活經驗，極易認知不使用自己申辦之帳戶，卻向
    他人買受、承租帳戶使用，尤其在不熟識人間之買受、承租
    使用，乃屬悖於常情，其目的顯係為了逃避檢警機關透過帳
    戶交易明細之循線追查，以掩蓋其不法犯罪。查被告為本案
    行為時，為年滿31歲之成年人（參原審金簡卷第13頁個人戶
    籍資料查詢結果），且自述○○畢業之教育程度（本院卷第65
    頁），為具有一般智識能力及社會生活經驗之人，對於上開
    交易常情及社會狀況應有所瞭解。參以被告於警詢供述：我
    當時想要多賺一點錢，於109年3月8日在臉書看一則貼文，
    之後與對方（暱稱：馨馨）用LINE對話，對方自稱臺灣運動
    彩券公司的下游公司，要向我租存摺簿，並說我出租給他們
    公司10天可以領1萬2千元，1個月可以領3萬6千元，所以我
    於109年3月8日使用7-11的交貨便（交貨便服務代碼：Z0000
    0000000）將我的臺企銀帳戶存摺、提款卡寄出等語（警卷
    第4至5頁），並據被告提出其與暱稱「馨馨」之LINE對話紀
    錄（警卷第64至65頁），據此，被告只要每提供1個帳戶，
    就可獲得每10天1萬2千元、每月3萬6千元之豐厚報酬，不用
    進行任何面試或審核，也沒有年齡限制，亦無需實際工作，
    以現今社會工作競爭激烈，竟有不需付出勞務，只需提供帳
    戶即可獲取如此高額報酬，實與常情有違；對此，觀諸被告
    供述：「因為當下缺錢，我要多賺一些錢」（警卷第6頁）
    、「我為了想賺錢，所以就將帳戶交給對方」（警偵卷第19
    頁）、「我知道有風險…，我知道有可能被當作人頭帳戶的
    風險」（原審金訴卷第38頁）等語，足證被告知悉所提供之
    金融帳戶有可能變成犯罪集團用以詐取他人財物之犯罪工具
    ，其無法管控帳戶內資金之流動情形，顯可預見所提供之金
    融帳戶資料被挪作詐欺取財等非法用途之可能性甚高，但為
    了賺錢（即以輕鬆提供帳戶資料之方式，獲取每月3萬6千元
    之高額報酬），竟仍選擇本案存款餘額僅21元之臺企銀帳戶
    （參警卷第25頁交易明細表），將此具有高度專屬性之金融
    帳戶資料（含存摺、提款卡及另以LINE告知密碼），恣意寄
    給素不相識、欠缺任何信任基礎、真實姓名及年籍均不詳之
    人，以提供該人及所屬詐欺集團使用，足認被告對於自己利
    益之考量遠高於他人財產法益是否因此受害，而容任其金融
    帳戶可能淪為不詳詐欺集團之犯罪工具，縱有人因此受騙而
    匯入款項至本案臺企銀帳戶，並遭詐欺集團成員提領殆盡等
    結果，亦不違背其本意，自具有幫助詐欺取財之不確定故意
    至明。
　㈢被告構成幫助洗錢罪之說明　　 　　 
　⒈參照最高法院大法庭108年度台上大字第3101號裁定與判決（
    裁判日期：109年12月16日）見解如下：
　⑴提供金融帳戶金融卡及密碼之行為人，因已將帳戶之金融卡
    及密碼等物件提供他人使用，失去對自己帳戶之實際管領權
    限，若無配合指示親自提款，即無收受、持有或使用特定犯
    罪所得之情形，且無積極之移轉或變更特定犯罪所得之行為
    ，故非屬洗錢防制法第2條第1款、第3款所稱之洗錢行為。
　⑵洗錢防制法第2條修正之立法說明第3點雖謂「…㈣提供帳戶以
    掩飾不法所得之去向，例如：販售帳戶予他人使用…」等語
    ，似以販售帳戶為洗錢類型之一，然其僅係單純之舉例，並
    未說明何以與掩飾、隱匿之要件相當。而文義解釋為法律解
    釋之基礎，立法者之意思僅屬對構成要件文義之眾多解釋方
    法之一，仍須就法條文字之規範目的及保護利益具體分析。
    一般而言，洗錢防制法第2條第2款之掩飾、隱匿行為，目的
    在遮掩、粉飾、隱藏、切斷特定犯罪所得與特定犯罪間之關
    聯性，是此類洗錢行為須與欲掩飾、隱匿之特定犯罪所得間
    具有物理上接觸關係（事實接觸關係）。而提供金融帳戶金
    融卡及密碼供他人使用，嗣後被害人雖匯入款項，然此時之
    金流仍屬透明易查，在形式上無從合法化其所得來源，未造
    成金流斷點，尚不能達到掩飾或隱匿特定犯罪所得之來源、
    去向及所在之作用，須待款項遭提領後，始產生掩飾、隱匿
    之結果。故而，行為人提供金融帳戶金融卡及密碼，若無參
    與後續之提款行為，即非洗錢防制法第2條第2款所指洗錢行
    為，無從成立一般洗錢罪之直接正犯。　　
　⒉提供金融帳戶金融卡及密碼之行為人是否成立一般洗錢罪之
    幫助犯？
　⑴特定犯罪之正犯實行特定犯罪後，為掩飾、隱匿其犯罪所得
    財物之去向及所在，而令被害人將款項轉入其所持有、使用
    之他人金融帳戶，並由該特定犯罪正犯前往提領其犯罪所得
    款項得手，如能證明該帳戶內之款項係特定犯罪所得，因已
    被提領而造成金流斷點，該當掩飾、隱匿之要件，該特定犯
    罪正犯自成立一般洗錢罪之正犯。
　⑵刑法第30條之幫助犯，係以行為人主觀上有幫助故意，客觀
    上有幫助行為，即對於犯罪與正犯有共同認識，而以幫助意
    思，對於正犯資以助力，但未參與實行犯罪之行為者而言。
    幫助犯之故意，除需有認識其行為足以幫助他人實現故意不
    法構成要件之「幫助故意」外，尚需具備幫助他人實現該特
    定不法構成要件之「幫助既遂故意」，惟行為人只要概略認
    識該特定犯罪之不法內涵即可，無庸過於瞭解正犯行為之細
    節或具體內容。此即學理上所謂幫助犯之「雙重故意」。金
    融帳戶乃個人理財工具，依我國現狀，申設金融帳戶並無任
    何特殊限制，且可於不同之金融機構申請多數帳戶使用，是
    依一般人之社會通念，若見他人不以自己名義申請帳戶，反
    而收購或借用別人之金融帳戶以供使用，並要求提供金融卡
    及告知密碼，則提供金融帳戶者主觀上如認識該帳戶可能作
    為對方收受、提領特定犯罪所得使用，對方提領後會產生遮
    斷金流以逃避國家追訴、處罰之效果，仍基於幫助之犯意，
    而提供該帳戶之金融卡及密碼，以利洗錢實行，仍可成立一
    般洗錢罪之幫助犯。
　⑶綜上，行為人提供金融帳戶金融卡及密碼予不認識之人，固
    非屬洗錢防制法第2條所稱之洗錢行為，不成立一般洗錢罪
    之正犯；然行為人主觀上如認識該帳戶可能作為收受、提領
    特定犯罪所得使用，他人提領後會產生遮斷資金流動軌跡以
    逃避國家追訴、處罰之效果，仍基於幫助之犯意而提供，則
    應論以幫助犯一般洗錢罪。
　⒊經查，被告申辦本案臺企銀帳戶，原為帳戶之實際管理人。
    被告行為時係31歲之成年人，自述○○畢業之教育程度，具有
    一般智識能力與社會生活經驗，業如前述，其以顯不相當之
    對價，任意將自己金融帳戶之存摺、提款卡（含密碼）恣意
    提供給素不相識、毫無信任基礎、真實姓名不詳之人使用，
    使自己失去對帳戶內資金流動的掌控能力，顯然可以預見其
    帳戶被挪作財產犯罪收取贓款之可能性甚高，該帳戶內會有
    非被告個人款項之資金進出，雖帳戶戶名仍為被告，外觀上
    帳戶內之資金係顯示由被告取得，但實際匯入帳戶之款項，
    最後乃是由身分不詳、實際掌控該帳戶之詐欺集團成員取得
    ，被害人遭詐騙而匯入之款項，在該實際掌控被告帳戶之集
    團成員領取後，該犯罪所得實際去向，已無從查得，形成金
    流斷點，因而產生掩飾詐欺犯罪所得去向之效果，此應為被
    告所得認知。故被告雖無收受、持有或使用特定犯罪所得之
    情形，亦無積極之移轉或變更特定犯罪所得之行為，非屬洗
    錢防制法第2條第1款、第3款所稱之洗錢行為，但其無視於
    帳戶可能作為財產犯罪所用，且帳戶內之贓款一旦遭到提領
    ，將形成資金斷點，致使偵查機關難以追查犯罪集團成員，
    仍恣意提供本案臺企銀帳戶存摺、提款卡（含密碼）予來路
    不明之人使用，顯有容任而不違反其本意之幫助洗錢之不確
    定故意甚明，而該當於一般洗錢罪之幫助犯。　　
　㈣綜上所述，被告既能預見提供本案臺企銀帳戶存摺、提款卡
    （含密碼）予來路不明之人，將可能被詐欺集團利用作為收
    取詐騙贓款帳戶之用，亦能預見詐欺集團成員提領犯罪所得
    後將產生遮斷資金流動之追查斷點，以逃避國家追訴、處罰
    之結果，仍恣意提供帳戶予他人使用，而容任該結果發生，
    則該結果之發生應不違背其本意，被告自有幫助詐欺取財與
    幫助一般洗錢之不確定故意與行為至明。故本案事證明確，
    被告犯行洵堪認定，應依法論罪科刑。
二、論罪科刑
　㈠按刑法上之幫助犯，係指以幫助之意思，對於正犯資以助力
    ，而未參與實施犯罪之行為者而言（最高法院49年度台上字
    第77號判決要旨參照）。而刑法關於正犯、幫助犯之區別，
    係以其主觀之犯意及客觀之犯行為標準，凡以自己犯罪之意
    思而參與犯罪，無論其所參與者是否犯罪構成要件之行為，
    皆為正犯，其以幫助他人犯罪之意思而參與犯罪，其所參與
    者，苟係犯罪構成要件之行為，亦為正犯。如以幫助他人犯
    罪之意思而參與犯罪，其所參與者又為犯罪構成要件以外之
    行為，則為從犯（最高法院95年度台上字第3886號判決要旨
    參照）。查被告將其申辦之本案臺企銀帳戶存摺、提款卡（
    含密碼），交給不詳之詐欺集團使用，致告訴人乙○○因受詐
    騙，匯款12萬元至該帳戶內，所匯入之款項旋遭提領，形成
    金流斷點，被告所為僅為他人之詐欺取財及洗錢犯行提供助
    力，本案尚無積極證據足以證明被告係以自己犯詐欺取財罪
    或洗錢罪之意思參與犯罪，或與他人有共同詐欺取財或共同
    洗錢之犯意聯絡，或有直接參與詐欺取財或洗錢犯罪構成要
    件行為分擔等情事，應認其所為係構成幫助犯。故核被告所
    為，係犯刑法第30條第1項前段、同法第339條第1項之幫助
    詐欺取財罪，及刑法第30條第1項前段、洗錢防制法第14條
    第1項之幫助一般洗錢罪。聲請簡易判決處刑意旨雖認被告
    亦應論以洗錢防制法第14條第1項洗錢罪之正犯，然被告僅
    提供帳戶予詐欺集團成員，並無參與後續之提款行為，揆諸
    上開說明，其所為非洗錢防制法第2條第1款、第3款、第3條
    第2款所指洗錢行為，無從成立一般洗錢罪之直接正犯，聲
    請簡易判決處刑意旨容有誤會，惟正犯與幫助犯、既遂犯與
    未遂犯，其基本犯罪事實並無不同，僅犯罪之態樣或結果有
    所不同，尚不生變更起訴法條問題（最高法院101年度台上
    字第3805號、102年度台上字第1998號判決意旨參照），自
    無庸變更起訴法條。又依告訴人乙○○警詢指訴之被害情節，
    對其施用詐術要其匯款之人僅1人，復無證據證明本案詐欺
    集團成員犯刑法第339條之4第1項各款之加重詐欺取財罪，
    亦無證據證明被告對於詐欺集團成員所施用詐術之方式有所
    認知，自不足以認定被告成立幫助加重詐欺取財罪，附此敘
    明。 
　㈡被告以一提供帳戶之行為，犯幫助詐欺取財罪及幫助洗錢罪
    ，係以一幫助行為觸犯上開2罪名，侵害告訴人乙○○之財產
    法益，為想像競合犯，應依刑法第55條前段規定，從一重之
    幫助一般洗錢罪處斷。　
　㈢被告係基於幫助之犯意而為幫助犯一般洗錢罪，爰依刑法第3
    0條第2項規定，按正犯之刑減輕之。
　㈣被告於偵查、原審及本院審理時均自白犯行，爰依洗錢防制
    法第16條第2項之規定遞減輕其刑。　　　
參、撤銷改判之理由
一、原判決就被告所犯幫助詐欺取財犯行，予以論罪科刑，固非
    無見。惟查：　　
　㈠被告提供本案臺企銀帳戶存摺、提款卡（含密碼）予真實姓
    名年籍不詳之詐欺集團成員，用以進行詐騙，收取告訴人匯
    入之詐欺犯罪所得，進而以提款卡提領贓款，產生遮斷犯罪
    所得資金去向之結果，該當於刑法第30條、洗錢防制法第2
    條第2款之掩飾特定犯罪所得去向之一般洗錢行為，原判決
    認被告犯行並不成立洗錢罪，雖無不當，但疏未審酌上述大
    法庭揭示應成立幫助一般洗錢罪之見解，而為不另為無罪之
    諭知，尚有未洽。
　㈡檢察官上訴意旨援引前揭最高法院108年度台上大字第3101號
    刑事裁定意旨，認被告應構成一般洗錢罪之幫助犯，原判決
    就被告涉犯洗錢防制法第14條第1項一般洗錢罪部分為不另
    為無罪之諭知，尚有未洽，是檢察官上訴為有理由，爰由本
    院撤銷改判，以期適法。　
二、量刑
　㈠爰以行為人責任為基礎，審酌被告並無前科，有臺灣高等法
    院被告前案紀錄表在卷可稽，素行良好；被告應可知悉現今
    社會詐欺歪風盛行，造成人心惶惶，彼此間之信任感崩解，
    疏離感則急速加劇，竟為求快速獲取錢財，任意將自己申辦
    之本案臺企銀帳戶存摺、提款卡（含密碼）交予陌生人使用
    ，其行為已然影響社會正常交易安全及破壞金融秩序，增加
    受害者尋求救濟之困難，助長詐欺犯罪風氣之猖獗，更實際
    造成告訴人受騙匯款蒙受財產上損害，所匯入之款項旋遭提
    領，形成金流斷點，難以追查犯罪集團成員，所為實屬不該
    ；惟考量被告犯後始終坦承犯行，於原審審理期間即與告訴
    人達成調解，於調解當場給付告訴人6萬元賠償金，告訴人
    拋棄其餘民事請求權，業據新北市新莊區公所以109年12月4
    日新北莊民字第1092326200號函檢送新北市新莊區調解委員
    會109年11月24日調解書（原審金訴卷第57至59頁）附卷，
    顯然具有悔意，亦有面對錯誤之勇氣，且被告並非直接實施
    詐欺取財及提領贓款犯行之正犯，犯罪情節較輕微；兼衡以
    被告自陳為了找工作賺錢上網蒐尋始為本案犯行之犯罪動機
    ，○○畢業之教育程度，離婚，育有國小六年級之女兒，與父
    、母、女兒同住，現從事○○○○○之工作，月收入約0萬0千元
    至0萬0千元（本院卷第65頁）之家庭生活與經濟狀況等一切
    情狀，量處如主文第二項所示之刑，並就罰金部分，諭知易
    服勞役之折算標準。 　　　
　㈡末按受2年以下有期徒刑、拘役或罰金之宣告，而未曾因故意
    犯罪受有期徒刑以上刑之宣告，認以暫不執行為適當者，得
    宣告2年以上5年以下之緩刑，其期間自裁判確定之日起算，
    刑法第74條第1項第1款定有明文。查被告前未曾因故意犯罪
    而受有期徒刑以上刑之宣告，有臺灣高等法院被告前案紀錄
    表在卷足憑，其因一時失慮，致罹刑典，犯後坦承犯行，已
    有悔意，且承前所述，被告業與告訴人達成調解，依調解條
    件履行賠償，並獲得告訴人諒解，已據告訴人具狀撤回告訴
    （原審金訴卷第63至64頁），認被告經本案之偵審程序，當
    已知所警惕，信無再犯之虞，尚毋庸以刑之執行達教化目的
    ，因認對被告所宣告之刑，以暫不執行為適當，爰依刑法第
    74條第1項第1款規定，宣告緩刑2年，以啟自新。
三、沒收部分
　㈠犯罪所得之沒收、追繳或追徵，在於剝奪犯罪行為人之實際
    犯罪所得（原物或其替代價值利益），使其不能坐享犯罪之
    成果，以杜絕犯罪誘因，可謂對抗、防止經濟、貪瀆犯罪之
    重要刑事措施，性質上屬類似不當得利之衡平措施，著重所
    受利得之剝奪，是苟無犯罪所得，自不生利得剝奪之問題。
    又幫助犯係指就他人之犯罪加以助力，使其易於實施之積極
    或消極行為而言。其犯罪態樣與實施犯罪之正犯有異，其所
    處罰者，乃其提供助力之行為本身，而非正犯實施犯罪之行
    為，因此幫助犯對正犯所有供犯罪所用或因犯罪所得之物，
    無庸併為沒收之宣告；幫助犯僅係對於犯罪構成要件以外行
    為為加工，除因幫助行為有所得外，正犯犯罪所得，非屬幫
    助犯之犯罪成果，自不得對其為沒收之諭知（最高法院88年
    度台上字第6234號、106年度台上字第1196號判決意旨參照
    ）。依本案卷內證據資料內容，並無證據證明被告上開幫助
    犯行有取得任何犯罪所得，亦無從認定被告有分得詐欺所得
    之款項，是被告就本案既無不法利得，自無犯罪所得應予宣
    告沒收或追徵之問題，爰不予宣告沒收或追徵其價額。
　㈡洗錢防制法第18條第1項固規定「犯第14條之罪，其所移轉、
    變更、掩飾、隱匿、收受、取得、持有、使用之財物或財產
    上利益，沒收之；犯第15條之罪，其所收受、持有、使用之
    財物或財產上利益，亦同。」，惟被告非實際上提款之人，
    無掩飾隱匿詐欺贓款之犯行，非洗錢防制法第14條第1項之
    正犯，自無上開條文適用，附此敘明。
據上論斷，應依刑事訴訟法第369條第1項、第364條、第299條第
1項前段，洗錢防制法第14條第1項、第16條第2項，刑法第11條
前段、第30條第1項前段、第2項、第339條第1項、第55條前段、
第42條第3項、第74條第1項第1款，刑法施行法第1條之1第1項，
判決如主文。
本案經檢察官紀芊宇聲請以簡易判決處刑，檢察官黃慶瑋提起上
訴，檢察官陳建弘到庭執行職務。
中　　華　　民　　國　　110 　年　　5 　　月　　25　　日
                  刑事第六庭    審判長法　官  張瑛宗
                                      法　官  林坤志
                                      法　官  林逸梅
以上正本證明與原本無異。
如不服本判決應於收受送達後20日內向本院提出上訴書狀，其未
敘述上訴理由者，並得於提起上訴後20日內向本院補提理由書（
均須按他造當事人之人數附繕本）「切勿逕送上級法院」。
　　　　　　　　　　　　　　　　　　　書記官  施淑華
中　　華　　民　　國　　110 　年　　5 　　月　　25　　日
附錄本判決論罪法條全文
刑法第30條
幫助他人實行犯罪行為者，為幫助犯。雖他人不知幫助之情者，
亦同。
幫助犯之處罰，得按正犯之刑減輕之。
洗錢防制法第2條
本法所稱洗錢，指下列行為：
一、意圖掩飾或隱匿特定犯罪所得來源，或使他人逃避刑事追訴
    ，而移轉或變更特定犯罪所得。
二、掩飾或隱匿特定犯罪所得之本質、來源、去向、所在、所有
    權、處分權或其他權益者。
三、收受、持有或使用他人之特定犯罪所得。
洗錢防制法第3條
本法所稱特定犯罪，指下列各款之罪：
一、最輕本刑為6月以上有期徒刑以上之刑之罪。
二、刑法第121條第1項、第123條、第201條之1第2項、第268條
    、第339條、第339條之3、第342條、第344條、第349條之罪
    。
三、懲治走私條例第2條第1項、第3條第1項之罪。
四、破產法第154條、第155條之罪。
五、商標法第95條、第96條之罪。
六、廢棄物清理法第45條第1項後段、第47條之罪。
七、稅捐稽徵法第41條、第42條及第43條第1項、第2項之罪。
八、政府採購法第87條第3項、第5項、第6項、第89條、第91條
    第1項、第3項之罪。
九、電子支付機構管理條例第44條第2項、第3項、第45條之罪。
十、證券交易法第172條第1項、第2項之罪。
十一、期貨交易法第113條第1項、第2項之罪。
十二、資恐防制法第8條、第9條之罪。
十三、本法第14條之罪。
洗錢防制法第14條
有第二條各款所列洗錢行為者，處7年以下有期徒刑，併科新臺
幣5百萬元以下罰金。
前項之未遂犯罰之。
前二項情形，不得科以超過其特定犯罪所定最重本刑之刑。
刑法第339條
意圖為自己或第三人不法之所有，以詐術使人將本人或第三人之
物交付者，處5年以下有期徒刑、拘役或科或併科50萬元以下罰
金。
以前項方法得財產上不法之利益或使第三人得之者，亦同。
前二項之未遂犯罰之。